臺灣高雄地方法院刑事判決　　　　　　　　　　　　九十一年度訴字第二四一四號
　　公　訴　人　臺灣高雄地方法院檢察署檢察官
　　被　　　告　甲○○
右列被告因毒品危害防制條例案件，經檢察官提起公訴（九十一年度毒偵字第三二八
０號），及移送併辦（九十一年度毒偵字第三八九九號）本院判決如左：
    主  文
甲○○連續施用第一級毒品，處有期徒刑捌月。
扣案之第一級毒品海洛因壹包（淨重零點壹肆公克，包裝重零點貳貳公克）沒收銷燬
之；注射針筒壹支沒收之。
    事  實
一、甲○○前因施用毒品案件，經依臺灣高雄地方法院以八十九年度毒聲字第九三七
    一號裁定送觀察、勒戒後，經評定認有繼續施用毒品之傾向，再依臺灣高雄地方
    法院八十九年度毒聲字第一００二五號裁定送強制戒治，嗣經認無繼續施用毒品
    傾向，由臺灣高雄地方法院裁定停止戒治，並交付保護管束，期滿後，於民國九
    十一年一月八日，由臺灣高雄地方法院檢察署檢察官以九十一年度戒毒偵字第四
    ０號為不起訴處分確定。詎其又基於施用第一級毒品之概括犯意，自九十一年四
    月中旬某日起至同年六月三日下午三時許，在臺南縣永康鄉某住處及高雄市某處
    公園內，以針筒注射之方式，連續施用第一級毒品海洛因多次，分別於九十一年
    五月二十二日下午一時三十分許，在高雄市○○區○○街口及於九十一年六月六
    日晚上九時許，在高雄市○○區○○路與高速公路口，為警查獲，並分別在其身
    上扣得注射針筒一支及海洛因一包（淨重零點一四公克，包裝重零點二二公克）
    。
二、案經高雄市政府警察局刑警大隊送請臺灣高雄地方法院檢察署檢察官偵查起訴及
    高雄市政府警察局鹽埕分局送請臺灣高雄地方法院檢察署檢察官移送併辦。
    理  由
一、訊據被告甲○○對於右揭事實坦承不諱，又被告於九十一年五月二十二日及同年
    六月六日為警查獲後，經採集之尿液分別送請高雄市立凱旋醫院及高雄市政府衛
    生局檢驗結果，均呈現嗎啡之陽性反應，此有高雄市立凱旋醫院九十一年六月十
    四日高市凱醫檢字第００五００號煙毒尿液檢驗成績書、高雄市政府衛生局九十
    一年六月十四日高衛試煙字第Ｇ－０六００一號煙毒尿液檢驗成績書、代碼對照
    表各一紙在卷可稽。又於九十一年六月六日晚上九時許，查扣之物品經送請法務
    部調查局鑑驗結果，認係第一級毒品海洛因（淨重零點一四公克，包裝重零點二
    二公克），此有法務部調查局調科壹字第二二００一三六五二號鑑定通知書一份
    附卷足憑，被告上開自白與事實相符。又被告前因施用毒品案件，經依本院以八
    十九年度毒聲字第九三七一號裁定送觀察、勒戒後，經評定認有繼續施用毒品之
    傾向，再依本院八十九年度毒聲字第一００二五號裁定送強制戒治，嗣經認無繼
    續施用毒品傾向，由本院裁定停止戒治，並交付保護管束，期滿後，於九十一年
    一月八日，由臺灣高雄地方法院檢察署檢察官以九十一年度戒毒偵字第四０號為
    不起訴處分確定等情，有卷附臺灣高等法院被告全國前案紀錄表一份在卷可參，
    被告施用第一級毒品之犯罪事證明確，堪以認定。
二、按毒品危害防治條例第二十條第一項、第二項之規定略以：犯第十條之罪者，檢
    察官應先將被告送勒戒處所觀察、勒戒；經觀察、勒戒後，有繼續施用毒品之傾
    向者，由檢察官聲請法院裁定令入戒治處所施以強制戒治。又同條例第二十三條
    規定略以：依第二十條第二項強制戒治期滿或交付保護管束期滿，應由檢察官為
    不起訴之處分；依前項規定為不起訴之處分後，五年內再犯第十條之罪者，不適
    用前項之規定（即應由檢察官偵查起訴）。本件被告前因施用毒品之犯行，經本
    院裁定送觀察勒戒處所觀察、勒戒後，因勒戒結果經認有繼續施用毒品之傾向，
    而再經本院裁定送強制戒治處所施以強制戒治，嗣因無繼續施用毒品之傾向，經
    裁定停止戒治並交付保護管束，期滿後，經臺灣高雄地方法院檢察署檢察官於九
    十一年四月八日為不起訴處分確定後，其於五年內再犯毒品危害防制條例第十條
    第一項之罪，依前揭規定，應依毒品危害防制條例第十條第一項之規定論罪科刑
    。其各該次施用毒品前之各次持有第一級毒品之行為，為其各該次施用第一級毒
    品之犯行所吸收，均不另論罪。又被告多次施用第一級毒品之行為，時間緊接，
    所犯構成要件相同，顯係基於概括犯意為之，為連續犯，應論以一罪，並加重其
    刑。又被告於九十一年五月二十二日為警查獲所犯之施用毒品犯行，業據載明於
    起訴書之犯罪事實欄，為起訴效力所及，本院自得加以審理，附此敘明。爰審酌
    被告前已因施用毒品而經送觀察、勒戒及強制戒治，仍不知痛改前非，猶重蹈覆
  轍，施用毒品自殘其身，然姑念其犯罪後，在本院審訊時坦承犯行等一切情狀，
    量處如主文所示之刑，以為懲儆。扣案之毒品海落因一包（淨重零點一四公克，
    包裝重零點二二公克）係屬毒品危害防制條例第二條第二項所規範之毒品，應依
    毒品危害防制條例第十八條第一項前段規定沒收銷燬之；又扣案之注射針筒係被
    告所有，供犯罪所用之物，業據其供承明確，應依刑法第三十八條第一項第二款
    規定，宣告沒收。
據上論斷，應依刑事訴訟法第二百九十九條第一項前段，毒品危害防制法第十條第一
項、第十八條第一項前段，刑法第十一條前段、第五十六條、第三十八條第一項第二
款，判決如主文。
本案經檢察官林敏惠到庭執行職務。
中      華      民      國      九十一      年    十一    月   二十九   日
                                  臺灣高雄地方法院刑事第六庭
                                      審判長法官  李政庭
                                            法官  李怡諄
                                            法官  蘇雅慧
右正本證明與原本無異。
如不服本判決，應於判決送達後十日內，向本院提出上訴狀。
                      書記官  林誠桂
中      華      民      國      九十一      年    十一    月   二十九   日
附錄本案論罪科刑法條：
毒品危害防制條例第十條
施用第一級毒品者，處六月以上五年以下有期徒刑。
施用第二級毒品者，處三年以下有期徒刑。
